【裁判字號】    90,易,1136
【裁判日期】    900810
【裁判案由】    竊盜等
【裁判全文】
臺灣臺南地方法院刑事判決                          九十年度易字第一一三六號
    公  訴  人  臺灣台南地方法院檢察署檢察官
    被      告  甲○○
                乙○○
右列被告等因竊盜等案件，經檢察官提起公訴（九十年度偵字第五一０九號），本院
判決如左：
    主  文
甲○○共同意圖為自己不法之所有，以恐嚇使人將本人之物交付，處有期徒刑陸月，
如易科罰金，以參佰元折算壹日。
乙○○共同意圖為自己不法之所有，以恐嚇使人將本人之物交付，處有期徒刑陸月，
如易科罰金，以參佰元折算壹日，緩刑肆年。
    事  實
一、甲○○意圖為自己不法之所有，於民國九十年四月三十日上午七時許，趁鴿主丙○○在台南縣西港鄉西港大橋北側一百公尺處訓練賽鴿之際，以不詳竹棍圍捕方
    式，在該處附近竊取丙○○訓飛落單之鴿子一隻（價值約新台幣十五萬元），得
    手後，復與乙○○共同基於意圖為自己不法所有之犯意聯絡，先於同日上午九時
    三十分許，由甲○○以電話向丙○○恐嚇稱：若不於同日十二時三十分許，前往
    台南市○○路○段三十八號「萬里達鴿園」（乙○○之工作地點），以新台幣（
    下同）一千元贖回上開鴿子，即要將該隻鴿子摔死等語，致丙○○心生畏懼，乃
    報警處理，並依指定之時間前往該處，於將贖金一千元交付乙○○後取回該鴿子
    ，旋乙○○再將贖金轉交予甲○○時，即為埋伏之員警當場查獲。
二、案經台南縣警察局歸仁分局報請臺灣台南地方法院檢察署檢察官偵查起訴。
    理  由
一、訊據被告甲○○固坦承有捕獲前開鴿子及打電話給鴿主丙○○，嗣並由丙○○以
    一千元向乙○○取回該隻鴿子之事實不諱，另訊據被告乙○○則對於右揭事實均
    坦承不諱，雖被告甲○○矢口否認有何竊盜及恐嚇取財之犯行，辯稱：當天伊是
    看見那隻鴿子在溪邊喝水，才加以捕捉，且係根據鴿子腳環的電話號碼與鴿主丙○○聯絡，伊是跟丙○○說叫他拿二隻不好的鴿子來換回該隻鴿子，丙○○說他
    不要該隻鴿子，伊就說要將鴿子拿去鴿園換二隻鴿子回來養，後來才將鴿子拿去
    鴿園云云。經查，鴿子戴有腳環，鴿主將之放行在外飛行，在正常情形下，鴿子
    必能自行飛回鴿主處，是該鴿子仍在鴿主之支配持有中，被告甲○○未經允許擅
    自加以捕捉，顯已破壞鴿主丙○○對該鴿子之持有支配關係，其有竊盜之行為，
    即堪認定。次查，被告甲○○如何以電話恐嚇鴿丙○○須以一千元贖回該隻鴿子
    否則即將鴿子摔死等情，迭據被害人丙○○於警訊及本院審理時到庭指訴綦詳，
    並有扣押書、贓物認領保管單各一紙附卷可稽，而共同被告乙○○於本院審訊時
    並供稱：「（問：當初甲○○拿鴿子給你時，他如何告訴你？）他說如果到時鴿
    主來要回該隻幼鴿，就要向他拿一千元」、「（問：丙○○向你要回該隻鴿子時
    ，你如何跟他說？）我跟他說必須要拿一千元來贖回」、「（問：你跟鴿主拿到
    一千元時，你如何處理？）我拿到一千元以後，就拿給甲○○，當初甲○○跟我
    說，如果有跟鴿主拿到一千元，就要分三百元給我，但是我沒有跟甲○○拿，就
    被警察查獲」等語明確（見本院九十年六月二十九日訊問筆錄）以觀，若非係被
    告甲○○在電話中有恐嚇被害人須以一千元贖回鴿子，則被害人豈會自願至該鴿
    園並於交付一千元後始得取回鴿子之理？被告甲○○所辯顯係卸責之詞，不足採
    信。本件事證明確，被告等犯行堪予認定。
二、核被告甲○○所為，係犯刑法第三百二十條第一項之竊盜罪及同法第三百四十六
    條第一項之恐嚇取財罪。另被告乙○○所為，係犯刑法第三百四十六條第一項之
    恐嚇取財罪。被告二人對於恐嚇取財罪之實施，有犯意聯絡及行為分擔，均為共
    同正犯。又被告甲○○所犯上開二罪間，有方法結果之牽連關係，依刑法第五十
    五條規定，應從較重之恐嚇取財罪處斷。爰審酌被告二人各自犯罪之動機、目的
    、手段、所生危害、所得利益、及其等犯罪後之態度等一切情狀，量處如主文所
    示之刑，並均諭知易科罰金之折算標準，以資懲儆。查被告乙○○前未曾受有期
    徒刑以上刑之宣告，有臺灣高等法院被告全國前案紀錄表一份在卷可按，且由其
    應訊之整體行態觀之，其智識程度顯較一般人為低下，參以被害人丙○○於本院
    審訊時亦到庭供稱：乙○○智商比較低，我認為他是被人利用等語以觀（見本院
    九十年六月二十九日訊問筆錄），顯見被告乙○○係因一時失慮，致罹刑章，則
    其經此偵審程序教訓後，應知所警惕，諒無再犯之虞，本院因認前開對被告乙○○所宣告之刑，以暫不執行為適當，爰併宣告緩刑四年，以勵自新。
據上論斷，應依刑事訴訟法第二百九十九條第一項前段，刑法第二十八條、第三百二
十條第一項、第三百四十六條第一項、第五十五條、第四十一條第一項前段、第七十
四條第一款，罰金罰鍰提高標準條例第一條前段、第二條，判決如主文。
本案經檢察官陳俊秀到庭執行職務
中      華      民      國      九十      年      八      月     十     日
                                  臺灣臺南地方法院刑事第二庭
              法  官  張  瑛  宗
右正本證明與原本無異。
如不服本判決，應於判決送達後十日內向本院提出上訴狀( 應附繕本 )。
                                          書記官  盧  立  勇
中      華      民      國      九十      年      八      月     十     日
附錄法條
中華民國刑法第三百二十條第一項
 (普通竊盜罪、竊佔罪)
意圖為自己或第三人不法之所有，而竊取他人之動產者，為竊盜罪，處五
年以下有期徒刑、拘役或五百元以下罰金。
中華民國刑法第三百四十六條第一項
 (單純恐嚇罪)
意圖為自己或第三人不法之所有，以恐嚇使人將本人或第三人之物交付者
，處六月以上五年以下有期徒刑，得併科一千元以下罰金。


司法院資訊處製作；財團法人民間司法改革基金會備份。
